【裁判字號】    97,重抗,2
【裁判日期】    970428
【裁判案由】    返還寄託物
【裁判全文】
臺灣高等法院臺南分院民事裁定  97年度重抗字第2號
抗告人  乙○○
上列抗告人因與相對人甲○○間返還寄託物事件，對於中華民國
九十七年二月十三日臺灣嘉義地方法院所為裁定（九十七年度執
字第三八四號）提起抗告，本院裁定如下：
    主  文
抗告駁回。
抗告程序費用新台幣壹仟元由抗告人負擔。
    理  由
一、按以確定判決為執行名義者，其執行之範圍不得逾該確定判
    決內容，如該確定判決內容業已實現或其執行目的確已無法
    完成者，應駁回強制執行之聲請。
二、查本件抗告人執臺灣雲林地方法院九十六年度訴字第三十八
    號、本院九十六年度重上字第五十四號民事確定判決、第三
    人許老有與抗告人之公證讓與契約書、許老有對第一商業銀
    行嘉義分行（下稱第一銀行）之通知函，主張其係上開確定
    判決所示權利之受讓人，以相對人為執行債務人，聲請原裁
    定法院強制執行，即命相對人甲○○「應會同抗告人至第一
    銀行開啟編號Ｅ種第四八七、四八八、五八五號保險箱，將
    保險箱內如原判決附表所示之物品取出交還抗告人」等語。
    查法務部行政執行署嘉義行政執行處（嘉義行政執行處），
    因許老有滯納遺產稅、贈與稅、證交稅等行政執行事件，於
    九十七年一月十七日上午，至第一銀行將上述保險箱開啟，
    將保險箱內物品全部查封，已經原執行法院函詢該處，經該
    行政執行處以九十七年一月三十日函覆原執行法院稱：「附
    表第四八七號保管箱內編號一至五物品均由該處查封保管；
    附表第四八八號保管箱內無編號十六所示物品；附表第四八
    九號保管箱無編號四所示之手錶袋，亦無附表編號Ｄ１、Ｄ
    ２及Ｄ３箱內之物品，其餘則經該處查封保管中」。則原執
    行法院以抗告人聲請之行為，請求權之執行及特定動產交付
    請求權之執行，即為確定判決內容「相對人會同至銀行開啟
    保險箱，取回保管物」「將取出之保管物交還抗告人」等執
    行名義，已因嘉義行政執行處對系爭保管物之強制執行行為
    ，其執行目的在法律上已無從完成（給付不能），執行法院
    已無從執行，事甚明確。原執行法院因而駁回其強制執行之
    聲請，於法並無不合。
三、抗告意旨略以；其係於九十六年十一月十九日受讓許老有對
    相對人之債權，並經公證在案，且將債權讓與事實通知債務
    人及第三人，本件許老有對相對人之債權已合法移轉於抗告
    人，而系爭保管箱內之動產，亦因許老有已將其對抗告人之
    返還請求權讓與抗告人，依民法第七百六十一條第三項規定
    ，占有已移轉於抗告人，抗告人已取保管箱內之動產之所有
    權，嘉義行政執行處不得執對許老有之執行名義，對抗告人
    所有之動產強制執行等語。查系爭保管箱內物品之所有權究
    屬何人所有，嘉義行政執行處得否執對許老有之執行名義對
    該物品執行，非本件原執行法院所得調查判斷，抗告人主張
    之事實，縱令屬實，亦屬其是否依行政執行法施行細則第十
    八條，提起訴訟之問題，併此說明。本件抗告為無理由，應
    予駁回。
四、據上論結，本件抗告為無理由，依強制執行法第三十條之一
    、民事訴訟法第四百九十五條之一第一項、第四百四十九條
    第一項、第九十五條、第七十八條，裁定如主文。
中    華    民    國    97    年    4     月    28    日
                  民事第二庭    審判長法  官  丁振昌
                                      法  官  李素靖
                                      法  官  吳上康
上為正本係照原本作成。
如不服本裁定，僅得於收受本裁定正本送達後10日內以適用法規
顯有錯誤為理由，向本院提出再抗告狀（須附繕本）依法應繳納
抗告費新台幣1千元，並委任律師為訴訟代理人，經本院許可後
始可再抗告於最高法院。
中    華    民    國    97    年    4     月    28    日
                                      書記官  易慧玲
【附記】
民事訴訟法第495條之1第2項準用同法第466條之1第1、2項規定
：
(1)對於第二審判決上訴，上訴人應委任律師為訴訟代理人。但上
  訴人或其法定代理人具有律師資格者，不在此限。
(2)上訴人之配偶、三親等內之血親、二親等內之姻親，或上訴人
  為法人、中央或地方機關時，其所屬專任人員具有律師資格並
  經法院認為適當者，亦得為第三審訴訟代理人。
民事訴訟法第466條之2：
  上訴人無資力委任訴訟代理人者，得依訴訟救助之規定，聲請
  第三審法院為之選任律師為其訴訟代理人。


司法院資訊處製作；財團法人民間司法改革基金會備份。
